臺灣新北地方法院三重簡易庭民事簡易判決
                                   110年度重簡字第1753號
原      告  約有防衛精密科技有限公司

法定代理人  柳約有  
被      告  曾春蓮  
            曾瑞琳  

上列當事人間請求返還不當得利事件，經本院於民國110年12月1
4日言詞辯論終結，判決如下：
    主  文
原告之訴駁回。
訴訟費用由原告負擔。
    事  實  及  理  由
一、本件被告經合法通知，均未於言詞辯論期日到場，查無民事
    訴訟法第386條所列各款情事，應准原告之聲請，由其一造
    辯論而為判決，合先敘明。
二、原告主張：緣原告前於民國104年5月29日向被告曾春蓮、曾
    瑞琳等2人承租坐落於新北市○○區○○○路000號11樓房屋，依
    據租賃契約共計交付被告新臺幣（下同）126,000元（含預
    付之租金54,000元、依系爭租約第5條之擔保金36,000元及
    依系爭租約第6條之押金36,000元），但因被告未依約交付
    系爭房屋予原告，原告遂於108年9月25日以存證信函通知被
    告於函到3日內交付系爭房屋，並同時終止契約，惟被告仍
    置之不理，故系爭租賃契約業經其終止而消滅。是被告持有
    原告所交付之上開款項，自屬無法律上之原因。又被告雖已
    返還原告預付之租金54,000元，然仍有擔保金及押金各36,0
    00元，合計72,000元未返還原告。為此，爰依民法第179條
    規定不當得利之法律關係提起本件訴訟，併為聲明：被告應
    連帶給付原告72,000元，及自起訴狀繕本送達之翌日起至清
    償日止，按年息百分之5計算之利息。
二、被告雖未於言詞辯論期日到場，惟據其先前所提出之書狀陳
    述及聲明略以：兩造係於104年6月1日簽訂系爭租約，後因
    兩造發生細故，遂同意於104年6月8日終止該租約，並經鈞
    院104年度重小字第1426號及105年度小上字第10號民事確定
    判決認定在案。而兩造簽訂上開租約後，原告僅支付被告1
    個月租金及2個月押金共計54,000元，並於租賃契約簽收在
    案，被告於終止租約後，已於104年6月17日匯款54,000元至
    原告提供之帳戶內，且原告於鈞院104年度重小字1426號民
    事準備書狀亦承認有收到上開租金及押金共計54,000元無誤
    ，因原告並沒有給付其他任何款項給被告。故被告並無任何
    不當得利之情事等語置辯。併為答辯聲明：原告之訴駁回。
    並陳明如受不利判決，願供擔保請准宣告免為假執行。
三、法院之判斷：
　　本件原告主張兩造間租賃契約業已終止，其依租賃契約共計
    交付被告126,000元，惟被告僅返還54,000元，為此依不當
    得利之法律關係，請求被告連帶給付72,000元等語。被告固
　　不爭執於終止租賃契約後，已返還原告租金及押金共計54,0
    00元之事實，惟以前揭情詞置辯。經查：
(一)按法院於確定判決理由中，對訴訟標的以外當事人所主張或
    抗辯之重要爭點，本於當事人完足舉證及辯論之結果，已為
    實質之判斷者，除有顯然違背法令，或當事人提出新訴訟資
    料足以推翻原判斷之情形外，於同一當事人間，就與該重要
    爭點有關之他訴訟，不得再為相反之主張，法院亦不得作相
    異之判斷，此源於訴訟上之誠信原則及當事人公平之訴訟法
    理，避免紛爭反覆發生，以達「一次解決紛爭」所生之一種
    判決效力（拘束力），即所謂「爭點效」，亦當為程序法所
    容許（最高法院102年度台上字第106號判決參照）。查原告
    固主張兩造間租賃契約係因被告遲未交付系爭房屋，經其於
    108年9月25日以存證信函催告履行後，同時終止契約云云。
    惟原告前曾以其於104年6月11日因可歸責於被告之事由而提
    前終止租賃契約，起訴請求被告應賠償原告搬遷費用、差額
    租金及違約金共計98,100元，經本庭於104年12月7日以104
    年度重小第1426號民事判決認定系爭租賃契約係經兩造於10
    4年6月8日意思表示合致而終止，並認原告請求為無理由，
    而駁回原告之訴，復經本院於105年2月15日以105年度小上
    字第10號駁回原告之上訴而告確定，有上開判決書可按。而
    經核本件與前案訴訟係屬同一當事人，且法院已於確定判決
    理由中，對訴訟標的以外當事人所主張或抗辯之重要爭點，
    本於當事人完足舉證及辯論之結果，已為實質之判斷，復參
    以前案就上開重要爭點之判斷並無顯然違背法令，而兩造在
    本案復未提出新訴訟資料足以推翻原判斷結果，堪認本件應
    有爭點效之適用。故系爭租約係經兩造於104年6月8日合意
    終止，則原告猶主張系爭租約係經其於108年9月25日以存證
    信函催告履行，並同時終止契約云云，委不足採，合先敘明
    。
(二)復按無法律上之原因而受利益，致他人受損害者，應返還其
    利益。雖有法律上之原因，而其後已不存在者，亦同，民法
    第179條定有明文。又當事人主張有利於己之事實者，就其
    事實有舉證之責任。民事訴訟法第277條前段定有明文。準
    此，本件原告主張被告受有不當得利，應負返還責任一節，
    既為被告所否認，自應由原告就其主張不當得利請求權存在
    之事實，負舉證之責。查被告抗辯兩造簽訂系爭租約後，原
    告僅支付被告1個月租金18,000元及2個月押金36,000元，共
    計54,000元，其業於104年6月17日匯款54,000元至原告帳戶
    內，且原告於鈞院104年度重小字1426號民事準備書狀亦自
    承有收到上開租金及押金共計54,000元無誤等語，業據提出
    原告於104年11月30日在本院104年度重小字第1426號所提出
    之民事準備狀1份暨所附存摺交易明細等件為證。原告對此
    固不爭執，惟主張：當時寫上押金及租金之字樣，是因原告
    不熟法律，原告真意係指54,000元為房屋租金預付款，非包
    含押金云云。然查，觀諸原告所提出之系爭租約內頁之房租
    付（收）款明細欄記載文字為：「104年6月10日起至7月9日
    止及2個月押金伍萬肆仟元」，並經被告二人簽名確認，核
    與原告上開準備書狀於證物名稱及件數之原證六記載文字為
    ：「被告單方面將房屋押金及租金共計54,000元退款至原告
    法定代理人的銀行帳戶，銀行存摺影本封面及內頁各一頁」
    等情相符，難認原告於上開準備狀所載文字有誤載之情。且
    衡諸常理，倘原告除支付1個月租金及2個月押金共54,000元
    外，尚有依據系爭租約第5條約定給付擔保金36,000元，暨
    多預付2個月租金36,000元，共計72,000元，焉有未同時要
    求被告應於系爭租約之房租付（收）款明細欄簽名確認之理
    ，且既已於前案訴訟提及被告已退款租金及押金共計54,000
    元，何以未同時請求被告亦應返還其另支付之72,000元，而
    遲至兩造於104年6月8日合意終止租約後逾6年之久，始請求
    被告返還，在在有悖於常理。此外，原告復未提出其他證據
    舉證以實其說。是以，兩造間之租賃契約合意終止後，被告
    既已將前向原告收受之1個月租金18,000元及2個月押金36,0
    00元，共計54,000元返還原告，且並無證據證明原告尚有本
    於系爭租賃契約給付被告其他款項，是原告主張被告尚應連
    帶返還不當得利72,000元，自屬無據。
四、綜上所述，本件原告依據不當得利之法律關係，請求被告應
    連帶給付原告72,000元及自起訴狀繕本送達之翌日起至清償
    日止，按年息百分之5計算之利息，為無理由，應予駁回。
五、本件事證已臻明確，兩造其餘主張、攻擊防禦方法及所提之
    證據，均核與本件判決所認結果不生影響，爰毋庸逐一再加
    論述，附此敘明。 
六、訴訟費用負擔之依據：民事訴訟法第78條。 　　
中　　華　　民　　國　　111 　年　　1 　　月　　11　　日
                  三重簡易庭  法  官  王士珮
以上正本係照原本作成。
如不服本判決，應於送達後20日內，向本院提出上訴狀，並表明
上訴理由，如於本判決宣示後送達前提起上訴者，應於判決送達
後20日內補提上訴理由書（須附繕本）。
中　　華　　民　　國　　111 　年　　1 　　月　　11　　日
                              書記官  楊家蓉